臺灣嘉義地方法院民事裁定　　　　　　　 94年度訴字第228號
原　　　告　弘收實業有限公司
法定代理人　甲○○
訴訟代理人　蔡碧仲律師
　　　　　　黃鈺律師
被　　　告　吳安濱即成光電氣工業處
　　　　　　　　　　　68號
 上列當事人間給付貨款事件，本院裁定如下：
    主  文
原告之訴及假執行之聲請均駁回。
訴訟費用由原告負擔。
    理  由
一、本件原告起訴略以：被告於民國92年7月24日向原告購買2輛
    昇空之工程車，於原告交付系爭之車輛後，被告主張系爭之
    車輛有漏油及螺絲鬆動等瑕疵，而拒付剩餘之貨款，兩造於
    93 年7月26日經嘉義縣水上鄉調解委員會調解後，約定由原
    告將系爭車輛取回維修，並於10天內將維修好的車輛交付被
    告，於被告使用下，半年後如無任何故障，應將剩餘貨款新
    臺幣（下同）1,000,000元整於94年1月26日前給付完竣，此
    有嘉義縣水上鄉調解委員會93年民調字第303號調解書可稽
    。
    經查，原告將系爭車輛維修後已交付被告使用，被告自取回
    系爭車輛迄至94年1月26日前，皆未曾向原告主張系爭車輛
    有任何故障，足見系爭車輛之瑕疵業經治癒，兩造之調解條
    件已成就，被告依調解內容，應給付原告剩餘1,000,000 元
    之貨款，原告於94年1月20日以存證信函函知被告，將於94
    年1月27日提示被告所簽發用以支付剩餘貨款之票據共計
    800,000元，並請求被告再給付200,000元，詎原告於2月初
    提示上揭票據卻不獲兌現，且被告亦拒不給付，為此依據上
    開調解書之內容，聲明求為判決被告應給付原告1,000,000
    元並自94年2月2日起至清償日止，按週年利率百分之6計算
    之利息，及為以供擔保為條件之假執行宣告。
二、按起訴之訴訟標的為確定判決之效力所及者，法院應以裁定
    駁回之。民事訴訟法第249條第1項第7款定有明文。而調解
    經法院核定後，當事人就該事件不得再行起訴、告訴或自訴
    ，經法院核定之民事調解，與民事確定判決有同一效力，經
    法院核定之民事調解，以給付金錢或其他代替物或有價證券
    之一定數量為標的者，其調解書具有執行名義，鄉鎮市調解
    條例第24條著有明文。查本件兩造買賣系爭車輛貨款糾紛，
    業經嘉義縣水上鄉調解委員會調解成立，該調解並於93年8
    月30日經本院法官核定，此為本院調閱本院93年度核字第
    5399號案件審閱無訛。又該調解既已明定被告應於94年1月
    26日前給付剩餘貨款1,000,000元，該調解書即具有執行名
    義，並無原告所指執行法院無從自調解書中形式認定被告履
    行給付剩餘貨款1,000,000元之期限之情形，亦非原告所稱
    係限制原告向被告請求給付之附加條件，原告主張執行名義
    尚未成立，並無依據。從而，兩造間買賣系爭車輛之法律關
    係既為上開調解之既判力所及，揆諸上揭法條規定，原告就
    同一訴訟標的起訴自非合法，應予裁定駁回；其假執行之聲
    請，亦失所附麗，應併予駁回。
三、依民事訴訟法第249條第1項第7款、第95條、第78條裁定如
    主文。
中　　　華　　　民　　　國　　94  年 　5   月    31   日
                     民事第一庭法  官  劉瓊雯
右為正本係照原本作成。
如對本裁定抗告須於裁定送達後10日內向本院提出抗告狀。
中　　　華　　　民　　　國　　94  年 　5   月    31   日
                               書記官  陳冠學
